臺灣苗栗地方法院民事簡易判決
111年度苗簡字第31號
原      告  黃晁揚  
被      告  羅銘雄  

訴訟代理人  林修正  
上列被告因過失傷害案件，原告提起刑事附帶民事訴訟請求損害
賠償，經本院刑事庭裁定移送前來（110年度交簡附民字第37號
），本院於民國111年7月26日言詞辯論終結，判決如下：
    主      文
一、被告應給付原告新臺幣372,644元，及自民國111年3月9日起
    至清償日止，按年息5％計算之利息。
二、原告其餘之訴駁回。
三、訴訟費用由被告負擔31％，餘由原告負擔。
四、本判決第一項得假執行。
五、原告其餘假執行之聲請駁回。
    事實及理由
一、按訴狀送達後，原告不得將原訴變更或追加他訴，但請求之
    基礎事實同一者、擴張或減縮應受判決事項之聲明者，不在
    此限，民事訴訟法第255條第1項第2、3款定有明文。原告起
    訴時原請求被告給付新臺幣（下同）1,062,394元，及自起
    訴狀繕本送達翌日起至清償日止，按年息5％計算之利息；嗣
    於訴訟進行中，原告本於同一侵權行為事實，將其請求之金
    額變更如後述原告主張項下所示（見本案卷第125-126頁）
    ，合於上開規定，應予准許。
二、原告主張：被告於民國109年11月6日20時12分許，駕駛車牌
    號碼000-0000號自用小客車，沿苗栗縣苑裡鎮為公路由西往
    東方向行駛，行至為公路與信義路交岔路口左轉信義路時，
    本應注意車前狀況，隨時採取必要之安全措施，且應注意汽
    車行近行人穿越道，遇有行人穿越時，無論有無交通指揮人
    員指揮或號誌指示，均應暫停讓行人先行通過，而當時並無
    不能注意之情事，竟疏未注意及此，貿然搶越行人穿越道，
    適原告沿苗栗縣苑裡鎮為公路東往西方向徒步穿越行人穿越
    道，被告因煞閃不及而撞擊原告，致原告受有左側小腿擦傷
    、右側小腿挫傷、左肩拉傷等傷害（下稱系爭傷害）。原告
    因本件車禍事故，支出醫療費用63,460元、醫療用品（護膝
    ）費1,000元、1個月看護費用6萬元，並因14個月無法工作
    ，受有薪資損失56萬元，另有財物損失2,184元。此外，原
    告因系爭傷害歷經漫長之治療、復健，並擔憂未來牙醫師執
    業生涯受影響，受有相當之精神痛苦及壓力，故請求精神慰
    撫金50萬元。爰依侵權行為之法律關係，請求被告賠償前揭
    損害等語。並聲明：被告應給付原告1,186,644元，及自111
    年3月9日起至清償日止，按年息5％計算之利息；暨願供擔保
    請准宣告假執行。
三、被告答辯：有關原告請求之醫療費用，除福音聯合診所自費
    額1,500元共17次及1,700元1次部分有爭執外，其餘均不爭
    執；醫療用品費1,000元及財物損失2,184元亦不爭執。至原
    告之傷勢程度應不需全日看護，故其看護費用以每日1,200
    元計算為適當。另原告所提之證據不足證明其受有薪資損失
    ，其請求之慰撫金數額亦屬過高等語。並聲明：原告之訴駁
    回。
四、本院為行集中審理，協同兩造協議並簡化爭點整理如下（見
    本案卷第164-165、264頁）： 　　
  ㈠兩造不爭執事項：　　
　⒈被告於109年11月6日20時12分許，駕駛車牌號碼000-0000號
    自用小客車，沿苗栗縣苑裡鎮為公路由西往東方向行駛，行
    至為公路與信義路交岔路口左轉彎往信義路時，本應注意車
    前狀況，隨時採取必要之安全措施，且應注意汽車行近行人
    穿越道，遇有行人穿越時，無論有無交通指揮人員指揮或號
    誌指示，均應暫停讓行人先行通過，而當時並無不能注意之
    情事，竟疏未注意及此，貿然搶越行人穿越道，適有行人即
    原告沿為公路東往西方向徒步穿越行人穿越道，被告因煞閃
    不及而撞擊原告，致原告受有系爭傷害。
  ⒉原告主張之損害賠償項目及金額，被告不爭執者如下：
    ⑴醫療費用：李綜合醫院450元、戴德森嘉義基督教醫院1,46
      0元及台安診所之醫療費用均不爭執。福音聯合診所除自
      費額1,500元共17次及1,700元1次部分有爭執外，其餘不
      爭執。
    ⑵醫療用品費（護膝）1,000元。
    ⑶財物損失（眼鏡、火車票）2,184元。
  ⒊原告就本件車禍尚未領取強制汽車責任保險之理賠。
  ⒋原告因本件車禍受傷需專人看護1個月。
  ㈡本件爭點：
  ⒈原告得請求之醫療費用為何？
  ⒉原告請求看護費用6萬元、薪資損失56萬元，有無理由？
  ⒊原告得請求之精神慰撫金數額為何？　
五、本院之判斷：
　㈠按因故意或過失，不法侵害他人之權利者，負損害賠償責任
    ；不法侵害他人之身體或健康者，對於被害人因此喪失或減
    少勞動能力，或增加生活上之需要時，應負損害賠償責任；
    不法侵害他人之身體、健康者，被害人雖非財產上之損害，
    亦得請求賠償相當之金額；不法毀損他人之物者，被害人得
    請求賠償其物因毀損所減少之價額，民法第184條第1項前段
    、第193條第1項、第195條第1項前段、第196條分別定有明
    文。原告主張被告於上開時、地駕駛自用小客車，疏未注意
    車前狀況且未禮讓行人，撞擊徒步穿越行人穿越道之原告，
    致原告受有系爭傷害等情，為被告所不爭執。被告上開過失
    傷害行為，並經本院以110年度苗交簡字第536號刑事判決判
    處有期徒刑2月確定，有前揭刑事判決在卷可稽（見本案卷
    第19-22頁），復經本院調取上開刑事案卷核明無訛。被告
    既因前開過失不法行為，致原告受有系爭傷害及財物損失，
    原告依侵權行為之法律關係請求被告賠償損害，自屬有據。
　㈡茲就原告主張之損害賠償項目及金額，審酌如下：
　⒈醫療費用：
　　原告主張其因系爭傷害，支出李綜合醫院醫療費用450元、
    戴德森嘉義基督教醫院醫療費用1,460元及台安診所醫療費
    用27,800元等情，業據提出診斷證明書、醫療費用收據為憑
    （附民卷第23-39頁、本案卷第59、71-95頁），且為被告所
    不爭執，此部分請求尚無不合。另原告在福音聯合診所支出
    醫療費用共41,350元，亦據原告提出診斷證明書及醫藥費明
    細為證（見本案卷第61-69頁）。被告雖抗辯其中自費1,500
    元共17次及自費1,700元1次部分，係原告自行要求，非治療
    其傷勢所必需云云。然有關前揭自費項目之內容及療效，據
    福音聯合診所111年6月8日福音醫字第111105號函說明：17
    次自費1,500元之醫療項目，其診斷為左肩關節棘上肌肌腱
    部分撕裂傷，其用藥為衛福部許可之雅節玻尿酸關節内注射
    劑，顯示功效有助於肩關節周圍炎。藥效可包覆保護肩關節
    組織、增加潤滑，穿透滑膜組織以抑制炎症，藉由抑制疼痛
    介質在滑膜的作用，發揮抑制疼痛效用，增加關節活動力；
    另乙次自費1,700元之醫療項目，治療内容包含雅節玻尿酸
    關節内注射劑1支1,500元，其治療功效如上列說明，及增生
    治療注射劑1支自費200元，其治療功效是透過注射部位細胞
    脫水，導致局部組織受傷後重建，吸引其他細胞並促進癒合
    等語（見本案卷第173-183頁）。本院審酌本件車禍確致原
    告左肩受傷，而原告具有牙醫及牙外科醫學學士學位，將來
    可從事牙醫師一職，有原告所提之學位證書及台灣醫學教育
    學會函文在卷可佐（見附民卷第41-55頁），衡以牙醫師之
    工作性質需長時間使用雙手操作，則原告之左肩傷勢能否復
    元，攸關其日後工作業務之執行，是原告在福音聯合診所以
    前揭自費注射劑輔助或加強治療左肩傷勢，難謂顯不合理，
    其請求前揭自費治療項目支出，應予准許。準此，原告請求
    醫療費用共63,460元，既未逾其所提前揭醫療院所之收據金
    額，自屬可採。
　⒉原告主張因本件車禍支出醫療用品費1,000元，並受有財物損
    失2,184元乙節，據原告提出統一發票及火車票根為憑（見
    附民卷第9、11、15頁），且為被告所不爭執，前揭金額應
    予准許。
　⒊看護費用：　
　　原告主張其需專人看護1個月，據其提出台安診所109年11月
    7日診斷證明書為證（見本案卷第73頁）。被告雖不爭執原
    告所需看護期間，惟抗辯依原告之傷勢應以每日1,200元計
    算看護費等語。本院審酌前開診斷證明書記載原告係左小腿
    擦挫創并多處瘀血腫、右下肢挫創、左肩拉傷，足認原告應
    僅肢體稍有不便，並無骨折、意識不清或足以危及生命之嚴
    重傷勢，衡情應無專人24小時不間斷照護之必要。是被告主
    張以每日1,200元計算看護費用，尚屬合理可採，依此計算
    結果，原告得請求之看護費用為36,000元（計算式：1,200
    元×30日＝36,000元）。
　⒋薪資損失：
　　原告主張車禍發生後，其無法工作而請假休養14個月，受有
    薪資損失56萬元乙節（每月薪資4萬元），係提出109年8至1
    0月薪資所得扣繳憑單、109年11月9日至110年12月31日請假
    單、薪資匯款單等件為憑（見附民卷第13頁、本案卷第97-1
    05、153頁）。觀諸原告所提台安診所109年11月7日診斷證
    明書記載原告行動不便，宜休養1個月（見本案卷第73頁）
    ；109年12月7日診斷證明書記載原告行動不便，宜再休養1
    個月（見本案卷第115頁）；110年1月6日診斷證明書記載原
    告仍在門診追蹤治療，宜再休養1個月（見本案卷第116頁）
    ；其餘110年2月6日以後所開立之診斷證明書，則未再記載
    原告需繼續休養或暫停工作等字句，故應認原告因傷無法工
    作之期間為3個月。又原告於本件車禍發生時，年約28歲，
    具有勞動能力，其陳稱當時任職於新揚生科有限公司，每月
    薪資4萬元等情，核與原告所提薪資所得扣繳憑單及本院依
    職權查詢之稅務電子閘門財產所得調件明細表相符，應可憑
    採。準此，依原告無法工作之期間3個月乘以每月薪資4萬元
    計算，原告得請求之薪資損失應為12萬元。
　⒌精神慰撫金：
　　按非財產上損害之慰撫金數額，究竟若干為適當，應斟酌兩
    造身分、地位、經濟狀況、加害程度及其他各種情形，俾為
    審判之依據（最高法院86年度台上字第511號、第3537號判
    決參照）。原告因本件車禍受有系爭傷害，歷經多次回診及
    復健治療，須承受身體之疼痛與不適，堪認精神上亦受有相
    當程度之痛苦。又原告學歷為大學畢業，事發時在新揚生科
    有限公司擔任董事長特助，每月薪資4萬元，109年申報所得
    為12萬元，名下無財產；被告學歷為國中畢業，109年申報
    所得為441,425元，名下有1輛汽車等情，據原告於本院審理
    時陳述明確，並有被告個人戶籍資料查詢結果、兩造稅務電
    子閘門財產所得調件明細表在卷可參（見附民卷第67頁、本
    案卷第128頁及證物袋）。本院斟酌兩造前開教育程度、身
    分、地位、經濟狀況，並考量被告過失情節及原告傷勢輕重
    程度，認原告請求精神慰撫金50萬元尚屬過高，應以15萬元
    為適當。
　⒍綜上，原告得請求賠償之金額合計為372,644元（計算式：醫
    療費用63,460元＋醫療用品費1,000元＋財物損失2,184元＋看
    護費用36,000元＋薪資損失12萬元＋慰撫金15萬元＝372,644元
    )。　
  ㈢再按給付無確定期限者，債務人於債權人得請求給付時，經
    其催告而未為給付，自受催告時起，負遲延責任。其經債權
    人起訴而送達訴狀，或依督促程序送達支付命令，或為其他
    相類之行為者，與催告有同一之效力；遲延之債務，以支付
    金錢為標的者，債權人得請求依法定利率計算之遲延利息；
    應付利息之債務，其利率未經約定，亦無法律可據者，週年
    利率為百分之5，民法第229條第2項、第233條第1項前段、
    第203條分別定有明文。本件原告得請求被告給付之損害賠
    償金額，並無確定期限，而原告就其主張之賠償金額已於11
    1年3月8日當庭向被告訴訟代理人請求給付（見卷第125-126
    頁），已生催告之效力。是原告請求自111年3月9日起，按
    年息5％計算遲延利息，亦屬有據。
六、綜上所述，原告依侵權行為損害賠償之法律關係，請求被告
    給付372,644元，及自111年3月9日起至清償日止，按年息5％
    計算之利息，為有理由，應予准許；逾此範圍之請求，則無
    理由，應予駁回。
七、本件原告勝訴部分，係依民事訴訟法第427條第2項規定適用
    簡易程序所為被告敗訴之判決，依同法第389條第1項第3款
    規定，應依職權宣告假執行。原告陳明願供擔保請准宣告假
    執行，僅係促使本院職權之發動，爰不另為准駁之諭知。至
    原告敗訴部分，其假執行之聲請已失所依附，應併予駁回。
八、本件事證已臻明確，兩造其餘攻擊防禦方法及所提證據，經
    審酌後，於判決結果不生影響，爰不一一論列，併此敘明。
九、訴訟費用負擔之依據：民事訴訟法第79條。 
中　　華　　民　　國　　111 　年　　8 　　月　　16　　日
                  苗栗簡易庭    法　官　顏苾涵
以上正本係照原本作成。
如對本判決上訴，須於判決送達後20日內向本院提出上訴狀。如
委任律師提起上訴者，應一併繳納上訴審裁判費。
中　　華　　民　　國　　111 　年　　8 　　月　　16　　日
                                書記官　楊慧萍